【裁判字號】    97,訴,1034
【裁判日期】    970429
【裁判案由】    毒品危害防制條例
【裁判全文】
臺灣板橋地方法院刑事判決              97年度訴字第1034號
公  訴  人  臺灣板橋地方法院檢察署檢察官
被      告  甲○○
上列被告因違反毒品危害防制條例案件，經檢察官提起公訴（96
年度毒偵字第9680號），本院受理後被告為有罪之陳述，經合議
庭裁定由受命法官獨任進行簡式審判程序，判決如下：
    主  文
甲○○施用第一級毒品，累犯，處有期徒刑壹年，扣案之第一級
毒品海洛因驗餘毛重零點伍伍柒公克沒收銷燬；又施用第二級毒
品，累犯，處有期徒刑陸月。應執行有期徒刑壹年肆月，扣案之
第一級毒品海洛因驗餘毛重零點伍伍柒公克沒收銷燬。
    事  實
一、甲○○前於民國89年間因施用毒品案件，經臺灣臺北地方法
    院以89年度毒聲字第1018號裁定送勒戒處所觀察、勒戒後，
    認無繼續施用毒品之傾向，經臺灣臺北地方法院檢察署檢察
    官於89年5 月3 日以89年度毒偵字第1320號為不起訴處分確
    定；又於同年間再因施用毒品案件，經同院以89年度毒聲字
    第2617號裁定送觀察、勒戒後，認有繼續施用毒品傾向，經
    同院以89年度毒聲字第2644號裁定令入戒治處所施以強制戒
    治，並由臺灣板橋地方法院檢察署檢察官提起公訴，其中強
    制戒治部分嗣經裁定停止戒治付保護管束，嗣因又犯施用毒
    品案件而經同院以90年度毒聲字第2062號裁定撤銷停止戒治
    ，復入戒治處所施以強制戒治，迄91年5 月11日期滿，起訴
    部分則經臺灣臺北地方法院於89年12月11日以89年度訴字第
    1482號判處有期徒刑七月，於90年1 月18日確定；又於90年
    間因施用毒品案件，經同院於91年1 月18日以90年度訴字第
    1242號判處有期徒刑十月，於91年2 月15日確定，嗣上揭兩
    案罪刑經接續執行，於92年8 月4 日假釋出監並付保護管束
    ，迄92年9 月15日縮刑期滿假釋未經撤銷以已執行論；又於
    93年間因施用毒品案件，經本院於93年9 月3 日以93年度訴
    字第1360號判處有期徒刑一年，於93年9 月27日確定，於94
    年11月13日縮刑期滿執行完畢；又於95年間因施用毒品案件
    ，經本院於95年12月1 日以95年度訴字第2730號判處有期徒
    刑一年，於95年12月25日確定，再經本院以96年度聲減字第
    747 號裁定減為有期徒刑六月確定，於96年7 月16日縮刑期
    滿執行完畢（構成累犯）。猶不知悔改，復分別基於施用第
    一級毒品海洛因、第二級毒品甲基安非他命之犯意，於96年
    11月22日晚上9 時許，在臺北縣三峽鎮某處堤防旁，以注射
    針筒注入體內之方式施用第一級毒品海洛因一次；另於96年
    11月21日上午11時47分許為警採尿回溯前96小時內某時，在
    不詳處所，以將甲基安非他命置入吸食器燒烤產生煙霧吸食
    之方式施用第二級毒品甲基安非他命一次。嗣於96年11月21
    日上午9 時15分許，在臺北縣三峽鎮○○街1 巷10號為警查
    獲，並扣得其所有之第一級毒品海洛因驗餘毛重0.557 公克
    ，且經警採尿驗悉。
二、案經臺北縣政府警察局三峽分局報請臺灣板橋地方法院檢察
    署檢察官偵查起訴，經本院合議庭裁定以簡式審判程序審理
    。
    理  由
一、訊據被告甲○○於本院審理時對其於上揭時、地，施用第一
    級毒品海洛因及施用第二級毒品甲基安非他命各一次之犯行
    ，業已坦承不諱，又被告經警詢問後所採集之尿液經送檢驗
    結果，分呈施用第一級毒品海洛因之鴉片類藥物陽性反應、
    第二級毒品甲基安非他命陽性反應，有臺灣檢驗科技股份有
    限公司於96年12月13日出具之濫用藥物尿液檢驗報告一件附
    卷可稽。而扣案之白粉一包，經送臺灣檢驗科技股份有限公
    司鑑驗結果，確含第一級毒品海洛因成分，驗餘毛重係0.55
    7 公克，有該公司於96年12月13日濫用藥物檢驗報告一件在
    卷足憑。再者，被告前於89年間因施用毒品案件，經臺灣臺
    北地方法院以89年度毒聲字第1018號裁定送勒戒處所觀察、
    勒戒後，認無繼續施用毒品之傾向，經臺灣臺北地方法院檢
    察署檢察官於89年5 月3 日以89年度毒偵字第1320號為不起
    訴處分確定；又於同年間再因施用毒品案件，經同院以89年
    度毒聲字第2617號裁定送觀察、勒戒後，認有繼續施用毒品
    傾向，經同院以89年度毒聲字第2644號裁定令入戒治處所施
    以強制戒治，並由臺灣板橋地方法院檢察署檢察官提起公訴
    ，其中強制戒治部分嗣經裁定停止戒治付保護管束，嗣因又
    犯施用毒品案件而經同院以90年度毒聲字第2062號裁定撤銷
    停止戒治，復入戒治處所施以強制戒治，迄91年5 月11日期
    滿，起訴部分則經臺灣臺北地方法院於89年12月11日以89年
    度訴字第1482號判處有期徒刑七月，於90年1 月18日確定；
    又於90年間因施用毒品案件，經同院於91年1 月18日以90年
    度訴字第1242號判處有期徒刑十月，於91年2 月15日確定，
    嗣上揭兩案罪刑經接續執行，於92年8 月4 日假釋出監並付
    保護管束，迄92年9 月15日縮刑期滿假釋未經撤銷以已執行
    論；又於93年間因施用毒品案件，經本院於93年9 月3 日以
    93年度訴字第1360號判處有期徒刑一年，於93年9 月27日確
    定，於94年11月13日縮刑期滿執行完畢；又於95年間因施用
    毒品案件，經本院於95年12月1 日以95年度訴字第2730號判
    處有期徒刑一年，於95年12月25日確定，再經本院以96年度
    聲減字第747 號裁定減為有期徒刑六月確定，於96年7 月16
    日縮刑期滿執行完畢，此有臺灣高等法院被告前案紀錄表附
    卷可按，從而本件雖係在觀察、勒戒及強制戒治執行完畢釋
    放後五年以後所為犯行，但被告已於五年內再犯施用毒品案
    件，且經裁判確定，顯見其再犯率甚高，原實施觀察、勒戒
    或強制戒治，已無法收其實效，而無五年戒斷期之存在，自
    無再經觀察、勒戒及強制戒治之必要，應由檢察官逕行起訴
    （最高法院95年度臺非字第59號、95年度臺非字第65號判決
    要旨參照）。綜上，足認被告自白與事實相符，罪證明確，
    犯行洵堪認定。
二、查海洛因及甲基安非他命分別係毒品危害防制條例第2 條第
    2 項第1 款、第2 款所列之第一級、第二級毒品。核被告所
    為，係犯毒品危害防制條例第10條第1 項之施用第一級毒品
    罪及同條例第10條第2 項之施用第二級毒品罪。被告於施用
    毒品海洛因、甲基安非他命而持有各該毒品之低度行為，應
    分別為施用之高度行為所吸收，均不另論罪。其所犯上開施
    用第一級毒品、第二級毒品兩罪間，犯意各別，行為互殊，
    應予分論併罰。查被告前於89年間因施用毒品案件，經臺灣
    臺北地方法院於89年12月11日以89年度訴字第1482號判處有
    期徒刑七月，於90年1 月18日確定；又於90年間因施用毒品
    案件，經同院於91年1 月18日以90年度訴字第1242號判處有
    期徒刑十月，於91年2 月15日確定，嗣上揭兩案罪刑經接續
    執行，於92年8 月4 日假釋出監並付保護管束，迄92年9 月
    15日縮刑期滿假釋未經撤銷以已執行論；又於93年間因施用
    毒品案件，經本院於93年9 月3 日以93年度訴字第1360號判
    處有期徒刑一年，於93年9 月27日確定，於94年11月13日縮
    刑期滿執行完畢；又於95年間因施用毒品案件，經本院於95
    年12月1 日以95年度訴字第2730號判處有期徒刑一年，於95
    年12月25日確定，再經本院以96年度聲減字第747 號裁定減
    為有期徒刑六月確定，於96年7月16日縮刑期滿執行完畢，
    有臺灣高等法院被告前案紀錄表在卷可按，其於有期徒刑執
    行完畢後五年以內故意再犯本案之罪，係屬累犯，應依刑法
    第47條第1項之規定加重其刑。爰審酌被告年值青壯，不思
    尋求正當之身心發展，前曾有毒品前科，不知警惕，竟又施
    用足以導致精神障礙、性格異常，甚至造成生命危險之毒品
    ，戕害一己之身心健康，對社會治安可能之危害程度非微，
    惟其於犯罪後尚能坦承犯行等一切情狀，分別量處如主文所
    示之刑，並依刑法第51條第5款規定定其應執行之刑，以示
    懲儆。
三、扣案之第一級毒品海洛因驗餘毛重0.557 公克，係查獲之毒
    品，不問屬於犯人與否，爰依毒品危害防制條例第18條第1
    項前段規定，併予宣告沒收銷燬。
據上論斷，應依刑事訴訟法第273 條之1 第1 項、第299 條第1
項前段，毒品危害防制條例第10條第1 項、第2 項、第18條第1
項前段，刑法第11條前段、第47條第1 項、第51條第5 款，判決
如主文。
本案經檢察官劉仕國到庭執行職務
中    華    民    國    97    年    4     月    29    日
                  刑事第一庭    法  官  張江澤
以上正本證明與原本無異。
如不服本判決，應於判決送達後10日內，向本院提出上訴狀。
                                書記官  林怡秀
中    華    民    國    97    年    4     月    29    日
附錄本案論罪科刑法條全文：
毒品危害防制條例第10條
施用第一級毒品者，處六月以上五年以下有期徒刑。
施用第二級毒品者，處三年以下有期徒刑。


司法院資訊處製作；財團法人民間司法改革基金會備份。
